

# ERICA ROVERETTO

### **DESCRIZIONE**

Junior Digital Marketer, con all'attivo diversi anni d'esperienza nel settore Retail ed un background formativo in Digital Marketing e Social Media Communication. Attualmente sono iscritta al corso di Junior eCommerce Manager su Start2Impact, percorso che mi sta fornendo importanti basi pratiche e teoriche del settore. Il mio obiettivo professionale è di riuscire a lavorare per un eCommerce del settore cosmetico, per poter conciliare la mia passione personale verso la cosmesi con il mio lavoro.

# **ABILITÀ E COMPETENZE**

- Pacchetto Microsoft Office
- Shopify
- Trello
- Analisi Dati
- HTML & CSS
- Automation
- Google Analytics 4
- Google Ads (Search, Shopping, Display e Discovery)
- Fb Ads
- SEO
- Email Marketing
- Canva

#### CONTATTI

Telefono: +39-3476633419 E-mail: ericaroveretto@hotmail.it Linkedin: www.linkedin.com/in/erica-roveretto Data di nascita: 29 giugno 1990 Residenza: Via Vespri Siciliani, 4 20146 Milano

#### **ESPERIENZE PROFESSIONALI**

# L'Oréal Italia S.p.a.

2019 - IN CORSO

# Assistant Store Manager presso Boutique Kiehl's – Flagship Store Milano

Monitoraggio giornaliero dei KPI, co-realizzazione mensile dell'action plan, gestione rapporti con fornitori e collaboratori esterni all'azienda, gestione stock, pianificazione turni, assistenza clienti, vendita in-store, supporto customer service online attraverso SalesForce, formazione prodotto per il team.

2017-2019

# Beauty Advisor presso Boutique Kiehl's – Flagship Store Milano

Vendita e consulenza all'acquisto, gestione cassa, gestione stock e magazzino, allestimento negozio.

#### **Mud Studio Milano**

Dal 03 al 08/2017

## **Assistant Marketing Manager/Content Creator**

Collaborazione nella produzione di contenuti digitali per il sito internet, pubblicazione di post per i profili Facebook e Instagram dell'accademia, produzione contenuti per la DEM.

#### Rivista Online "Gli Amanti dei Libri"

2015-2016

#### **Content Creator**

Gestione piano editoriale dei profili Facebook e Twitetr della rivista, produzione dei contenuti editoriali del sito: recensioni, articoli ed interviste, attraverso l'uso di Wordpress.

#### La Gardenia Beauty S.p.a.

Dal 07 al 12/2014

#### **Beauty Advisor**

Vendita e assistenza al cliente, servizi make-up, allestimento negozio, gestione magazzino, operazioni di cassa.

# **Brandy & Melville**

2011-2014

## **Sales Assistant**

Assistenza alla clientela, gestione cassa, gestione magazzino, rapporti con fornitori, allestimento negozio per i negozi di Vercelli, Biella e Milano.

# CONOSCENZE

Italiano: Madrelingua

Inglese: B2 Spagnolo: A2 Francese: A2

#### **ALTRE ESPERIENZE**

MUD - Make-Up Designory Milano

Corsi di Make-Up:

- Level I, II e III
- Special Effects

#### Canile Comunale di Borgo Vercelli

• Attività di volontariato

"Autorizzo il trattamento dei miei dati personali ai sensi del Decreto Legislativo 30 giugno 2003, n. 196 "Codice in materia di protezione dei dati personali".



#### **ISTRUZIONE E FORMAZIONE**

#### Start2Impact

2021-2023

Master in Digital Marketing - eCommerce Management

# **RCS Business School Academy**

2021

Master in Digital Marketing & Social Media

### **Università Cattolica del Sacro Cuore**

2016

Laurea Triennale in Linguaggi dei Media

# Liceo Socio-Psicopedagogico "Rosa Stampa" Vercelli

2009

Diploma di maturità

#### **INFORMAZIONI GENERALI**

Ho scelto di intraprendere il percorso su Start2Impact per potermi cimentare in **progetti pratici** sui tools e sulle piattaforme necessarie per poter lavorare come Digital Strategist all'interno di un eCommerce. Il corso in **Digital Marketing-Junior eCommerce Manager** mi sta dando l'opportunità di capire realmente come funziona uno store online, nonché tutte le competenze richieste dalla posizione. Inoltre, questo percorso mi sta fornendo le skills necessarie per la **gestione ed implementazione delle pagine social aziendali.** 

Grazie al ruolo di Assistant Store Manager, ho potuto implementare importanti **soft skills**, dalla **gestione e risoluzione dei conflitti**, alla capacità di **lavorare in team**, rispettando le diverse individualità dei colleghi, facendo sempre leva sui punti di forza di ognuno.

La lunga esperienza a diretto contatto con il cliente mi ha permesso di capirne i bisogni e le abitudini d'acquisto: offline, così come online, il consumatore ha bisogno di sentirsi coinvolto e provare esperienze memorabili.

L'esperienza lavorativa nel settore Retail ha consolidato in me **l'attitudine al ragionare per obiettivi di business** e la capacità di analisi dei risultati raggiunti attraverso il **monitoraggio dei KPI.**